Config:
  Spec: ../pipespec.xml
  Variant: glegram-dev

Tests:

  - "Is í Roinn an Taoisigh an roinn is tábhachtaí i Rialtas na {hÉire}£{hÉireann}." 
  - "Is í Roinn an Taoisigh an roinn is tábhachtaí i Rialtas na hÉireann."
  - "Is é Áras an Uachtaráin an teach is cáiliúla in Éirinn."
  - "Chuaigh na saighdiúirí isteach i mbialann na {hoifigigh}£{n-oifigeach}."
  - "Parlaimint {an}£{na} {Eoraip}£{hEorpa}."
  - "Tá tuarascáil á hullmhú freisin ag Parlaimint {an Eoraip}£{na hEorpa}."

# 1. When two nouns come together, the second noun has to be in the genitive case.
  - "Bus {Éire}£{Éireann}"
#  This rule works most of the time. It requires some further refinement.
 
# 2. When two nouns come together and there is the definite article between the nouns.
  - "príomhoide na scoile, lár {an pháirc}£{na páirce},"

  - "Cumann {na Mná}£{na mBan}"
  - "Amhrán {na Fianna}£{na bhFiann}"
  - "Parlaimint {an Eoraip}£{na hEorpa}."
# Some of this rule works, but work needs to be done to get it to work for all situations,
# including when there are uppercase letters and where there are a combination of lower and uppercase letters,
# e.g., na mBan, an hEorpa, na nOifigeach (this is 100% correct and not an error).
# The grammar checker should be able to work with the variation of "na mban" and "na mBan".

  - "Inniu a bhuailfidh an Stoirm Amy talamh." # VSO counterexample
  - "Inniu a bhuailfidh an Stoirm Amy talamh na hÉireann, an chéad stoirm an séasúr seo atá ainmnithe."
  #  today will hit  the Stormy amy land , first storm season
#  - "Inniu a bhuailfidh an Stoirm Amy {talamh} na hÉireann, an {chéad} stoirm an séasúr seo atá ainmnithe. >
# Inniu a bhuailfidh an Stoirm Amy talún/talaimh na hÉireann, an chéad stoirm an séasúr seo atá ainmnithe."

# 3. When two nouns come together and there is a possessive adjective between the nouns,
# the possessive adjective does not cancel the rule of the second noun being in the genitive case.
# This rule works.
 
# 4. When adjectives come after nouns, the adjective must be rendered into the genitive case as well.
  - "fad {an cosán}£{an chosáin} {gearr}£{ghearr}." # dromchla na gcosán gearr"
  - "éadaí an fhir {mór}£{mhóir},"
  - "leabhar an dalta {díograiseach}£{dhíograisigh}"
  - "fionnadh {an stail}£{na staile} {mhear}£{mire}."
  - "Siúlfaidh mé fad {an cosán}£{an chosáin} {fada}£{fhada}."
# This rule has not been written.
 
# 5. When a definite noun follows a verbal noun, the definite noun has to be in the genitive case.
#  - "ag scríobh an litir > ag scríobh na litreach,
#  - "ag glanadh an {fhuinneog > ag glanadh na fuinneoige.
